臺灣新北地方法院刑事判決　　　　　 110年度審易字第1354號
公　訴　人　臺灣新北地方檢察署檢察官
被　　　告　陳柏豪




上列被告因竊盜等案件，經檢察官提起公訴（110年度偵字第630
5號），被告於準備程序進行中就被訴事實均為有罪之陳述，本
院裁定本件進行簡式審判程序並判決如下：
    主  文
陳柏豪犯如附表所示之罪，各處如附表宣告刑欄所示之刑及沒收
（含追徵）。應執行有期徒刑壹年參月，如易科罰金，以新臺幣
壹仟元折算壹日。
    事實及理由
一、本件犯罪事實及證據，除犯罪事實欄一、㈡第8 行「及不詳
    數額之零錢」刪除；第10至11行「，所得零錢則供己花用殆
    盡」刪除；證據部分另補充「被告陳柏豪於本院準備程序及
    審理中之自白」外，其餘均引用如附件起訴書之記載。
二、按刑法第321條第1項第3款之攜帶兇器竊盜罪，係以行為人
    攜帶兇器竊盜為其加重條件，此所謂兇器，其種類並無限制
    ，凡客觀上足對人之生命、身體、安全構成威脅，具有危險
    性之兇器均屬之，且祇須行竊時攜帶此種具有危險性之兇器
    為已足，並不以攜帶之初有行兇之意圖為必要（最高法院79
    年台上字第5253號判例參照）。查被告陳柏豪為本案竊盜犯
    行所持用之一字起子，既足以破壞機車鑰匙孔及汽車車窗玻
    璃，顯質地甚為堅硬銳利，客觀上足以危害他人生命、身體
    之安全，應屬兇器無疑。是核被告就附件起訴書犯罪事實欄
    一、㈠、㈢所為，均係犯刑法第321條第3款攜帶兇器竊盜罪
    ；就同欄一、㈡所為，係犯同法第321條第3款攜帶兇器竊盜
    罪、第354條毀損罪。就犯罪事實欄㈡部分，被告以一行為
    觸犯上開2罪名，為想像競合犯，應從一重之攜帶兇器竊盜
    罪處斷。被告所犯上開3罪間，犯意各別，行為互殊，應予
    分論併罰。
三、爰審酌被告不思以正途獲取財物，而恣意竊取、毀損他人之
    財物，對社會治安、被害人劉皓磊、劉森樂、告訴人陳亮霖
    、龔克勤之財產安全造成危害，應予非難，兼衡其高職肄業
    之智識程度（見本院卷附被告個人戶籍資料查詢結果1 紙）
    、家庭經濟狀況勉持（見偵卷第9 頁被告調查筆錄受詢問人
    欄位）、入監工作月薪新臺幣（下同）4、5萬元、需撫養57
    歲之父親，及其犯罪之目的、手段、所行竊及毀損之財物價
    值、竊得之機車已發還被害人劉皓磊、告訴人龔克勤，暨被
    告犯後坦認犯行，惟尚未與被害人劉皓磊、劉森樂、告訴人
    陳亮霖、龔克勤達成和解或賠償損害等一切情狀，分別量處
    如主文所示之刑，並均諭知易科罰金之折算標準，暨定應執
    行刑及易科罰金之折算標準，以資懲儆。
四、沒收部分：
㈠、查本件被告就附件起訴書犯罪事實欄一、㈡所竊得之行車紀
    錄器1個（價值1,200元）未扣案，屬被告犯罪所得，且未實
    際合法發還告訴人陳亮霖，被告亦未與告訴人陳亮霖達成和
    解或賠償損害，宣告沒收亦無過苛、欠缺刑法上之重要性、
    犯罪所得價值低微，或為維持受宣告人生活條件之必要等情
    形，爰依刑法第38條之1第1項前段及第3 項之規定宣告沒收
    ，並於全部或一部不能沒收或不宜執行沒收時，追徵其價額
    。
㈡、就附件起訴書犯罪事實欄一、㈠、㈢竊得之車牌號碼000-00
    0號普通重型機車1台、車牌號碼000-000號普通重型機車1台
    已分別發還被害人劉皓磊、告訴人龔克勤，此有新北市政府
    警察局車輛尋獲電腦輸入單2份、贓物認領保管單1份在卷可
    稽（見偵卷第161、169、173頁），均依刑法第38條之1第5
    項規定，就犯罪所得部分不予沒收。另被告就本案犯行所持
    用之一字起子，並未扣案，亦非被告所有，業經被告於本院
    準備程序中供承明確，爰不予宣告沒收，附此敘明。
據上論斷，應依刑事訴訟法第273條之1第1項、第299條第1項前
段、第310條之2、第454條第2項，判決如主文。
本案經檢察官陳建良偵查起訴，由檢察官高智美到庭執行公訴。
中    華    民    國   110    年    9     月    23    日
                  刑事第二十三庭  法  官  傅明華
上列正本證明與原本無異。
如不服本判決，應於判決送達後20日內敘明上訴理由，向本院提
出上訴狀(應附繕本)，上訴於臺灣高等法院。其未敘述上訴理由
者，應於上訴期間屆滿後20日內向本院補提理由書「切勿逕送上
級法院」。
                                  書記官  黃毓琪
中    華    民    國   110    年    9     月    23    日
附表：
┌──┬────┬──────────────────┐
│編號│犯罪事實│          宣    告    刑            │
├──┼────┼──────────────────┤
│ 一 │即起訴書│陳柏豪犯攜帶兇器竊盜罪，處有期徒刑陸│
│    │犯罪事實│月，如易科罰金，以新臺幣壹仟元折算壹│
│    │㈠部分  │日。                                │
├──┼────┼──────────────────┤
│ 二 │即起訴書│陳柏豪犯攜帶兇器竊盜罪，處有期徒刑陸│
│    │犯罪事實│月，如易科罰金，以新臺幣壹仟元折算壹│
│    │㈡部分  │日。未扣案之行車紀錄器壹個沒收，於全│
│    │        │部或一部不能沒收或不宜執行沒收時，追│
│    │        │徵其價額。                          │
├──┼────┼──────────────────┤
│ 三 │即起訴書│陳柏豪犯攜帶兇器竊盜罪，處有期徒刑陸│
│    │犯罪事實│月，如易科罰金，以新臺幣壹仟元折算壹│
│    │㈢部分  │日。                                │
└──┴────┴──────────────────┘
附錄本案論罪科刑法條全文：
中華民國刑法第321條
犯前條第 1 項、第 2 項之罪而有下列情形之一者，處 6 月以
上 5 年以下有期徒刑，得併科 50 萬元以下罰金：
一、侵入住宅或有人居住之建築物、船艦或隱匿其內而犯之。
二、毀越門窗、牆垣或其他安全設備而犯之。
三、攜帶兇器而犯之。
四、結夥三人以上而犯之。
五、乘火災、水災或其他災害之際而犯之。
六、在車站、港埠、航空站或其他供水、陸、空公眾運輸之舟、
    車、航空機內而犯之。
前項之未遂犯罰之。
　
中華民國刑法第354條
毀棄、損壞前二條以外之他人之物或致令不堪用，足以生損害於
公眾或他人者，處2年以下有期徒刑、拘役或1 萬5千元以下罰金
。
-------------------------------------------------------
附件：
臺灣新北地方檢察署檢察官起訴書
                                     110年度偵字第6305號
　
    被      告  陳柏豪  男  30歲（民國00年0月00日生）
                        住彰化縣○○鄉○○街00號
                        居新北市○○區○○路00○0號
                        （另案在法務部矯正署臺北監獄臺北
                        分監執行中）
                        國民身分證統一編號：Z000000000號
上列被告因竊盜等案件，已經偵查終結，認應提起公訴，茲將犯
罪事實及證據並所犯法條分敘如下：
        犯罪事實
一、陳柏豪分別為下列犯行：
(一)意圖為自己不法之所有，基於竊盜之犯意，於民國109年7月
    21日4時29分許，駕駛懸掛車牌號碼0000-00號車牌之車牌號
    碼000-0000號自用小客車至新北市泰山區泰林路2 段及福興
    三街口之嘟嘟房停車場內停放後，於同日4 時47分許，步行
    至泰山區福興三街28號前，見劉皓磊所有，由其胞弟劉森樂
    管有之車牌號碼000-000 號普通重型機車停放於該處，竟持
    客觀上足供兇器使用之一字起子破壞該機車鑰匙孔並啟動電
    門，竊取上開機車得手後，騎乘該機車離去。嗣陳柏豪將該
    機車棄置於新北市五股區成泰路及登林路口附近，為警於10
    9年7月21日10時許尋獲，並通知劉皓磊領回，始悉上情。
(二)意圖為自己不法之所有，基於竊盜及毀損之犯意，於109年7
    月21日5時31分許，騎乘其前竊得之車牌號碼000-000號普通
    重型機車，至新北市泰山區成泰路1段8巷與2 巷底之宏達停
    車場內，持客觀上足供兇器使用之一字起子，擊破陳亮霖所
    有、停放在該處之車牌號碼000-0000號營業用小客車之駕駛
    座側車窗玻璃1片【價值約新臺幣（下同）1,500元】，致令
    不堪使用，足以生損害於陳亮霖，並竊取車內行車紀錄器1
    個（價值1,200 元）及不詳數額之零錢得手後，騎乘車牌號
    碼000-000 號普通重型機車離去，旋將行車紀錄器隨意棄置
    於新北市五股區及泰山區交界之大窠橋旁，所得零錢則供己
    花用殆盡。嗣員警接獲報案，經警通知陳亮霖到場並調閱監
    視器錄影畫面而循線查獲，始悉上情。
(三)意圖為自己不法之所有，基於竊盜之犯意，於109年7月21日
    6時7分許，步行至新北市○○區○○路0段000號前，見龔克
    勤所有之車牌號碼000-000 號普通重型機車停放於該處，竟
    持客觀上足供兇器使用之一字起子破壞該機車鑰匙孔並啟動
    電門，竊取上開機車得手後，騎乘該機車離去，旋將該機車
    新北市泰山區泰林路2 段及福興三街口之嘟嘟房停車場，駕
    駛前揭懸掛車牌號碼0000-00號車牌之車牌號碼000-0000 號
    自用小客車離去。嗣龔克勤發覺上開機車遭竊，報警處理而
    循線查獲（業將該機車返還予龔克勤），始悉上情。
二、案經陳亮霖、龔克勤訴由新北市政府警察局蘆洲分局報告偵
    辦。
        證據並所犯法條
一、證據清單及待證事實：
┌──┬───────────┬──────────────┐
│編號│       證據名稱       │          待證事實          │
├──┼───────────┼──────────────┤
│1   │被告陳柏豪於警詢中之自│被告坦承於犯罪事實欄一所述之│
│    │白                    │時、地，持一字起子竊取及毀損│
│    │                      │前揭財物之事實。            │
├──┼───────────┼──────────────┤
│2   │證人即被害人劉皓磊於警│證明車牌號碼 000-000號普通重│
│    │詢中之證述            │型機車遭人竊取後，為警在新北│
│    │                      │市五股區成泰路及登林路口附近│
│    │                      │尋獲並發還予被害人劉皓磊，佐│
│    │                      │證被告於犯罪事實欄一、(一)所│
│    │                      │述時、地竊取他人財物之事實。│
├──┼───────────┼──────────────┤
│3   │證人即被害人劉森樂於警│證明車牌號碼 000-000號普通重│
│    │詢中之證述            │型機車遭人竊取之事實。      │
├──┼───────────┼──────────────┤
│4   │證人即告訴人陳亮霖於警│證明告訴人陳亮霖所有之車牌號│
│    │詢中之證述            │碼 TDN-0639 號營業用小客車遭│
│    │                      │人打破車窗入內行竊，佐證被告│
│    │                      │於犯罪事實欄一、(二)所述時、│
│    │                      │地竊取及毀損他人財物之事實。│
├──┼───────────┼──────────────┤
│5   │證人即告訴人龔克勤於警│證明車牌號碼 000-000 號普通 │
│    │詢中之證述            │重型機車遭人竊取後，經警尋獲│
│    │                      │並發還予告訴人龔克勤，佐證被│
│    │                      │告於犯罪事實欄一、(三)所述時│
│    │                      │、地竊取他人財物之事實。    │
├──┼───────────┼──────────────┤
│6   │自願受搜索同意書、新北│被告於犯罪事實欄一所述之時、│
│    │市政府警察局蘆洲分局搜│地，竊取及毀損他人財物，經警│
│    │索扣押筆錄、扣押物品目│查獲後，扣得一字起子 1 支之 │
│    │錄表及扣押物相片各 1  │事實。                      │
│    │份                    │                            │
├──┼───────────┼──────────────┤
│7   │現場暨監視錄影翻拍照片│1 、證明告訴人陳亮霖所有之車│
│    │1 份                  │   牌號碼 TDN-0639 號營業用 │
│    │                      │   小客車遭人打破車窗入內行 │
│    │                      │   竊之事實。               │
│    │                      │2 、證明被告於犯罪事實欄一、│
│    │                      │   (一)所述時、地，駕駛懸掛 │
│    │                      │   車牌號碼0000-00號車牌之車│
│    │                      │   牌號碼ABY-6860 號自用小客│
│    │                      │   車停車後，竊取車牌號碼000│
│    │                      │   -BAG號普通重型機車，並棄 │
│    │                      │   置於新北市五股區成泰路及 │
│    │                      │   登林路口附近之事實。     │
│    │                      │3 、證明被告於犯罪事實欄一、│
│    │                      │   (二)所述時、地，騎乘車牌 │
│    │                      │   號碼253-BAG號普通重型機車│
│    │                      │   至現場行竊之事實。       │
│    │                      │4 、證明被告於犯罪事實欄一、│
│    │                      │   (三)所述時、地，竊取車牌 │
│    │                      │   號碼OYB-343 號普通重型機 │
│    │                      │   車返回前揭嘟嘟房停車場， │
│    │                      │   並駕駛懸掛車牌號碼0000-00│
│    │                      │   號車牌之車牌號碼 000-0000│
│    │                      │   號自用小客車離去之事實。 │
├──┼───────────┼──────────────┤
│ 8  │新北市政府警察局林口分│證明車牌號碼 000-000 號普通 │
│    │局泰山分駐所受（處）理│重型機車遭人竊取後，為警尋獲│
│    │案件明細表、新北市政府│並發還予告訴人龔克勤之事實。│
│    │警察局車輛尋獲電腦輸入│                            │
│    │單及查獲機車相片各 1  │                            │
│    │份                    │                            │
├──┼───────────┼──────────────┤
│ 9  │新北市政府警察局車輛協│證明車牌號碼 000-000號普通重│
│    │尋電腦輸入單、新北市政│型機車遭人竊取後，為警尋獲並│
│    │府警察局車輛尋獲電腦輸│發還予被害人劉皓磊之事實。  │
│    │入單、贓物認領保管單 1│                            │
│    │紙及查獲機車相片 1 份 │                            │
└──┴───────────┴──────────────┘
二、核被告就犯罪事實欄一、(一)及（三）部分所為，均係犯刑
    法第321條第1項第3 款之攜帶兇器竊盜罪嫌；就犯罪事實欄
    一、(二)部分所為，係犯刑法第321條第1項第3 款之攜帶兇
    器竊盜及同法第354 條之毀損等罪嫌，被告以一行為同時觸
    犯上開2 罪嫌，為想像競合犯，請從一重之攜帶兇器竊盜罪
    嫌處斷。又被告所犯上開3 次竊盜罪嫌，犯意各別，行為互
    異，請分論併罰。再被告於犯罪事實欄一、(二)部分所竊得
    之行車紀錄器及數額不詳之零錢等財物，為被告犯罪所得之
    物，且未發還予告訴人陳亮霖，請依刑法第38條之1第1項之
    規定，宣告沒收，於全部或一部不能沒收或不宜執行沒收時
    ，請依同條第3 項規定追徵其價額。至被告於犯罪事實欄一
    、(一)及（三）部分竊取之機車共2 輛，業發還予被害人劉
    皓磊及告訴人龔克勤，業如前述，依刑法第38條之1第5項規
    定，爰不另聲請沒收，附此敘明。
三、依刑事訴訟法第251條第1項提起公訴。
    此  致
臺灣新北地方法院
中    華    民    國   110    年    6     月    17    日
                              檢  察  官  陳  建  良